臺灣桃園地方法院刑事判決　　　　　 　　96年度訴字第857號
公　訴　人　臺灣桃園地方法院檢察署檢察官
被　　　告　乙○○
　　　　　　　　　　（另案於臺灣臺北監獄臺北分監執行中）
指定辯護人　本院公設辯護人甲○○
上列被告因違反槍砲彈藥刀械管制條例案件，經檢察官提起公訴
（95年度偵字第22925號），本院判決如下：
    主  文
乙○○未經許可，持有可發射子彈具有殺傷力之改造手槍，累犯
，處有期徒刑年貳月，併科罰金新臺幣伍萬元，罰金如易服勞
役，以新臺幣壹仟元折算壹日。扣案仿ＢＥＲＥＴＴＡ廠九二Ｆ
Ｓ型半自動手槍製造之改造手槍壹支（含彈匣壹個，槍枝管制編
號：0000000000號）沒收。
    事  實
一、乙○○(一)前於民國80年間，因妨害自由案件，經臺灣高雄地
    方法院判處有期徒刑8月確定，嗣經減刑為有期徒刑4月，(二)
    又於80年間因違反麻醉藥品管理條例案件，經臺灣高雄地方
    法院分別判處有期徒刑5年6月、8月，應執行有期徒刑6年確
    定，(三)再於80年間因偽造文書案件，經臺灣高雄地方法院判
    處有期徒刑7 月確定，(四)復於80年間因偽造文書案件，經臺
    灣高雄地方法院判處有期徒刑8 月確定，嗣上揭(一)至(四)所示
    之數罪刑，經臺灣高雄地方法院裁定應執行有期徒刑7年3月
    確定，甫於83年8月2日縮刑假釋出監；惟其於假釋期間，(五)
    於84年間因違反肅清煙毒條例案件，經臺灣高等法院高雄分
    院判處有期徒刑3年2月確定，(六)另於87年間，因詐欺案件，
    經臺灣屏東地方法院判處有期徒刑5 月確定，並經撤銷前開
    (一)至(四)所示罪刑之假釋，應執行殘刑有期徒刑3 年11月又29
    日，上揭數罪刑經送監接續執行，於89年3月7日縮刑假釋出
    監，於92年8 月25日假釋期滿，未經撤銷假釋而執行完畢。
    詎不知悔改，明知可發射子彈具有殺傷力之槍枝及子彈，均
    屬槍砲彈藥刀械管制條例第4條第1項第1款、第2款所管制之
    槍彈，非經中央主管機關許可，不得無故持有之，而於95年
    10月18日下午4時許，原不知情之乙○○駕駛車號HV-5931號
    自用小客車，搭載真實姓名年籍不詳、自稱「林志強」綽號
    「大頭」之成年男子，攜有1袋物品〔內含有仿BERETTA廠92
    FS型半自動手槍製造，換裝土造金屬槍管，可擊發適用子彈
    ，具有殺傷力之改造手槍1支（含彈匣1個，槍枝管制編號：
    0000000000號）、具有殺傷力之改造子彈30顆（其中2 顆為
    點22子彈即直徑約7.0 公釐金屬彈頭之改造子彈，17顆為直
    徑約8.0公釐金屬彈頭之改造子彈，1 顆為直徑約9.0公釐玩
    具金屬彈頭之改造子彈，10顆為直徑約9.0 公釐金屬彈頭之
    改造子彈），及不具有殺傷力之改造子彈11顆（其中8 顆為
    點22子彈即直徑約7.0公釐金屬彈頭之改造子彈，2顆為直徑
    約9.0公釐玩具金屬彈頭之改造子彈，1 顆為直徑約9.0公釐
    金屬彈頭之改造子彈）〕，前往臺北縣新莊市○○路某處，
    嗣「林志強」下車離去後該袋物品仍置放在上揭車輛內，後
    「林志強」旋於同日晚間5 時許來電告知乙○○應返還該袋
    物品，乙○○隨至車內查看，發現該袋物品內藏有前開槍彈
    ，斯時其竟基於持有前開槍彈之犯意，先將之置放在上揭車
    輛之後車廂內，擬欲返還與「林志強」，而未經許可持有前
    開槍彈。嗣其於翌日（19日）凌晨0 時30分許，駕駛上揭車
    輛，停放在桃園縣龜山鄉○○○路311 巷外等候「林志強」
    時，為警查獲，並在上揭車輛後車廂內，扣得前開改造手槍
    1 支、具殺傷力之改造子彈30顆、不具殺傷力之改造子彈11
    顆（子彈部分均已經送鑑試射而滅失）。
二、案經桃園縣政府警察局龜山分局報請臺灣桃園地方法院檢察
    署檢察官偵查起訴。
    理  由
一、證據能力方面：
  (一)按被告以外之人於審判外之陳述雖不符刑事訴訟法第159 條
    之1至之4規定，而經當事人於審判程序同意作為證據，法院
    審酌該言詞陳述或書面陳述作成時之情況，認為適當者，亦
    得為證據；當事人、代理人或辯護人於法院調查證據時，知
    有刑事訴訟法第159條第1項不得為證據之情形，而未於言詞
    辯論終結前聲明異議者，視為有前項之同意，同法第159 條
    之5 定有明文。又該條立法意旨在於傳聞證據未經當事人之
    反對詰問予以核實，原則上先予排除，惟若當事人已放棄反
    對詰問權，於審判程序中表明同意該等傳聞證據可作為證據
    ；或於言詞辯論終結前未聲明異議，基於尊重當事人對傳聞
    證據之處分權，及證據資料愈豐富，愈有助於真實發見之理
    念，且強化言詞辯論主義，使訴訟程序得以順暢進行，上開
    傳聞證據亦均具有證據能力。準此，被告乙○○及辯護人對
    公訴人所提證人即警員李茂青於偵查中所為陳述認有證據能
    力，復本院認其作成之情形並無不當之情形，經審酌後認為
    適當，故證人李茂青前開審判外之陳述得為證據，合先敘明
    。
  (二)次按鑑定之經過及其結果，應命鑑定人以言詞或書面報告；
    法院或檢察官得囑託醫院、學校或其他相當之機關、團體為
    鑑定，或審查他人之鑑定，並準用前開規定，刑事訴訟法第
    206條第1項、第208條第1項前段定有明文。經查，內政部警
    政署刑事警察局95年11月9 日刑鑑字第0950162527號槍彈鑑
    定書及96年9月6日刑鑑字第0960133728號函，均屬本院及檢
    察官指揮司法警察所囑託之鑑定機關，並為該機關執行槍彈
    鑑定公務所出具之書面鑑定報告，依據刑事訴訟法第159 條
    之立法理由及同法第206 條規定，自得為證據；且公訴人、
    被告及辯護人於本院審理時，就此部分證據之證據能力均表
    示沒有意見，迄至本件辯論終結時，亦未聲明異議，復核該
    鑑定書與公訴人主張之犯罪事實有關聯性，是可認前開槍彈
    鑑定書函具有證據能力，併此敘明。
  (三)另扣案之前開槍彈，均與本案事實具有自然關聯性，復屬司
    法警察依法定程序經合法搜索扣得，亦無事證足認有違背法
    定程序或經偽造、變造所取得之情事，均有證據能力，附此
    敘明。
二、訊據被告乙○○對上揭犯行坦承不諱，復據證人即桃園縣政
    府警察局龜山分局大林派出所警員李茂青於偵查中證述於被
    告所駕駛之上述自用小客車後車廂內查獲前開槍彈之過程綦
    詳，並有手槍1支（含彈匣1個，槍枝管制編號：0000000000
    號）、子彈30顆扣案可稽。又扣案之前開槍彈，經送內政部
    警政署刑事警察局鑑定結果，認送鑑手槍1支，係仿BERETTA
    廠92FS型半自動手槍製造，換裝土造金屬槍管，可擊發適用
    子彈，認具有殺傷力；而送鑑之子彈30顆，分係點22子彈即
    直徑約7.0公釐金屬彈頭之改造子彈2 顆、直徑約8.0公釐金
    屬彈頭之改造子彈17顆、直徑約9.0 公釐玩具金屬彈頭之改
    造子彈1顆、直徑約9.0公釐金屬彈頭之改造子彈10顆，經實
    際試射，均可擊發，認具殺傷力等情，有該局95年11月9 日
    刑鑑字第0950162527號槍彈鑑定書及96年9月6日刑鑑字第09
    60133728號函各1 份附卷足憑，足徵被告任意性之自白，核
    與事實相符，應屬可信。是本件事證明確，被告犯行洵堪認
    定。
三、核被告乙○○所為，係犯槍砲彈藥刀械管制條例第8條第4項
    之未經許可持有可發射子彈具有殺傷力之改造手槍罪及同條
    例第12條第4 項之未經許可持有具有殺傷力之子彈罪。又被
    告自95年10月18日下午5時許起至95年10月19日凌晨0時30分
    許查獲時止，持有前開槍彈之行為，屬繼續犯。再被告以一
    行為觸犯前開二罪名，為想像競合犯，應從一重之未經許可
    持有可發射子彈具有殺傷力之改造手槍罪處斷。另被告(一)前
    於80年間，因妨害自由案件，經臺灣高雄地方法院判處有期
    徒刑8月確定，嗣經減刑為有期徒刑4月，(二)又於80年間因違
    反麻醉藥品管理條例案件，經臺灣高雄地方法院分別判處有
    期徒刑5年6月、8月，應執行有期徒刑6年確定，(三)再於80年
    間因偽造文書案件，經臺灣高雄地方法院判處有期徒刑7 月
    確定，(四)復於80年間因偽造文書案件，經臺灣高雄地方法院
    判處有期徒刑8 月確定，嗣上揭(一)至(四)所示之數罪刑，經臺
    灣高雄地方法院裁定應執行有期徒刑7年3月確定，甫於83年
    8月2日縮刑假釋出監；惟其於假釋期間，(五)於84年間因違反
    肅清煙毒條例案件，經臺灣高等法院高雄分院判處有期徒刑
    3年2月確定，(六)另於87年間，因詐欺案件，經臺灣屏東地方
    法院判處有期徒刑5 月確定，並經撤銷前開(一)至(四)所示罪刑
    之假釋，應執行殘刑有期徒刑3 年11月又29日，上揭數罪刑
    經送監接續執行，甫於89年3月7日縮刑假釋出監，於92年 8
    月25日假釋期滿，未經撤銷假釋而執行完畢，此有臺灣高等
    法院被告刑案紀錄表1 份在卷可考；其受有期徒刑執行完畢
    ，5 年內故意再犯本件有期徒刑以上之罪，為累犯，應依刑
    法第47條第1 項規定，加重其刑。爰審酌槍枝屬高度危險之
    物品，非經主管機關許可不得擅自持有，以維社會大眾安全
    ，而被告竟無故持有具殺傷力之改造手槍及子彈，對社會之
    秩序及安寧危害甚深，惟念及其犯罪後尚能坦承犯行表示悔
    悟，及其所持有槍彈之動機、數量、時間未久，兼衡其品行
    、智識程度等一切情狀，量處如主文所示之刑，及就被告併
    科罰金部分諭知易服勞役之折算標準。至公訴人雖就被告上
    揭犯行以其攜帶前開槍彈，隨時可能對他人生命安全造成重
    大傷害，具體求刑有期徒刑6 年云云，惟本院認以量刑如主
    文所示之刑為適當，且查無被告持以前開槍彈犯其他罪行之
    積極事證可佐，尚難謂被告應受有期徒刑6 年之宣告，是聲
    請人之求刑，核屬過重。另辯護人以被告於上揭時地，自真
    實姓名年籍不詳、自稱「林志強」即綽號「大頭」之成年男
    子處收受前開槍彈後，因惑於人情、處置失措，未及時交付
    與有權機關，而擬於翌日（即95年10月19日）凌晨某時返還
    予「林志強」時即為警查獲，爰請求依刑法第59條酌量減輕
    其刑。惟按刑法第59條之酌量減輕其刑，必須犯罪另有特殊
    之原因與環境等等，在客觀上足以引起一般同情，認為即予
    宣告法定低度刑期尤嫌過重者，始有其適用，至情節輕微僅
    可為法定刑內從輕科刑之標準，不得據為酌量減輕理由，最
    高法院45年臺上字第1165號、28年上字第1064號著有判例可
    資參照；而參以槍枝性質上屬高度危險之物品，非經主管機
    關許可不得擅自持有，以維社會大眾安全，且被告無故持有
    具殺傷力之前開改造手槍及子彈，對社會之秩序及安寧，勢
    將會產生極大之不安，且因邇來社會上槍枝氾濫，對社會治
    安已造成嚴重之不良影響，在立法政策上，槍砲彈藥刀械管
    制條例前於94年1 月26日修正公布施行，刪除第11條，並將
    修正前第11條第4 項未經許可持有可發射子彈具有殺傷力之
    改造手槍罪，修正為第8條第4項之犯罪型態其一，亦即將第
    11條第4 項之法定刑由「1年以上7年以下有期徒刑，併科新
    臺幣（下同）700萬元以下罰金」，提高為「3年以上10年以
    下有期徒刑，併科700 萬元以下罰金」，即將該罪之法定刑
    予以提高修正等情，可認被告未經主管機關許可無故持有前
    開具殺傷力之改造手槍之行為，於客觀上實不足以引起一般
    同情，其情無何可憫恕之處，至被告持有前開槍彈之動機及
    時間長短，究僅屬情節輕微與否，得於法定刑內從輕科刑之
    標準，不得據為酌量減輕之理由，本院認無適用刑法第59條
    酌量減輕其刑規定之情事。另被告犯罪時間雖於96年4 月24
    日前，惟其本件經宣告逾有期徒刑1年6月，且其所犯為槍砲
    彈藥刀械管制條例第8條第4項之罪，屬中華民國九十六年罪
    犯減刑條例第3條第1項第4 款所規定不予減刑之罪名，是本
    件核無該條例減刑之適用，附此敘明。末扣案之仿 BERETTA
    廠92FS型半自動手槍製造，換裝土造金屬槍管，可擊發適用
    子彈，具有殺傷力之改造手槍1支（含彈匣1個，槍枝管制編
    號：0000000000號），為違禁物，不問屬於犯人與否，應依
    刑法第38條第1項第1款規定宣告沒收。至經送鑑試射已滅失
    原具有殺傷力之改造子彈30顆（其中2顆為直徑約7.0公釐金
    屬彈頭之改造子彈，17顆為直徑約8.0 公釐金屬彈頭之改造
    子彈，1顆為直徑約9.0公釐玩具金屬彈頭之改造子彈，10顆
    為直徑約9.0 公釐金屬彈頭之改造子彈），其彈藥部分因擊
    發而燃燒殆盡，其餘部分亦裂解為彈頭與彈殼，已不具子彈
    之外型及功能，無殺傷力，非屬違禁物，自毋庸宣告沒收，
    併此敘明。
四、公訴意旨另以：被告於上揭期地未經許可併持有改造子彈10
    顆（其中7顆為點22子彈即直徑約7.0公釐金屬彈頭之改造子
    彈，2顆為直徑約9.0公釐玩具金屬彈頭之改造子彈，1 顆為
    直徑約9.0 公釐金屬彈頭之改造子彈），因認被告就此部分
    亦構成槍砲彈藥刀械管制條例第12條第4 項之未經許可持有
    子彈罪嫌（本件扣案直徑約7.0 公釐金屬彈頭之改造子彈11
    顆，前於偵查中經檢察官送請內政部警政署刑事警察局鑑定
    試射3顆結果，其中1顆經試射，認雖可擊發，惟其發射動能
    甚微，不具殺傷力等情，此有該局95年11月9日刑鑑字第095
    0162527號槍彈鑑定書1份附卷足參，並未據公訴人提起公訴
    ，另其中2 顆經試射，具有殺傷力，已如前述）。然查，扣
    案前述子彈，經本院函送內政部警政署刑事警察局鑑定結果
    ，認直徑約7.0公釐金屬彈頭之改造子彈5 顆、直徑約9.0公
    釐玩具金屬彈頭之改造子彈1 顆，雖可擊發，惟發射動能不
    足，另直徑約7.0公釐金屬彈頭之改造子彈2 顆、直徑約9.0
    公釐金屬彈頭之改造子彈2 顆，無法擊發，均認不具殺傷力
    等情，有該局96年9月6日刑鑑字第0960133728號函1 份在卷
    可佐，尚難謂被告所持前述子彈具有殺傷力。此外，本院復
    查無其他積極證據足認被告就該部分涉有何犯行，公訴人認
    被告併持有前述子彈，所為舉證尚不足以證明被告涉犯未經
    許可持有子彈罪嫌，本應就此部分為無罪之諭知，惟公訴意
    旨認此部分與前開論罪部分，為單純一罪關係，爰不另為無
    罪之諭知，附此敘明。
據上論斷，應依刑事訴訟法第299條第1項前段，槍砲彈藥刀械管
制條例第8 條第4項、第12條第4項，刑法第11條前段、第55條前
段、第47條第1項、第42條第3項前段、第38條第1項第1款，判決
如主文。
本案經檢察官丁俊成到庭執行職務。
中　　華　　民　　國　　96　　年　　11　　月　　13　　日
                  刑事第六庭  審判長法  官  黃梅淑
                                    法  官  宣玉華
                                    法  官  黃翊哲
以上正本證明與原本無異。
如不服本判決，應於判決送達後10日內向本院提出上訴狀（應附
繕本），其未敘述上訴理由者，應於上訴期間屆滿後20日內補提
理由書狀於本院，上訴於臺灣高等法院。
                                    書記官  劉霜潔
中　　華　　民　　國　　96　　年　　11　　月　　13　　日
附錄論罪科刑法條：
槍砲彈藥刀械管制條例第8條第4項
未經許可，持有、寄藏或意圖販賣而陳列第1 項所列槍枝（鋼筆
槍、瓦斯槍、麻醉槍、獵槍、空氣槍或第4條第1項第1 款所定其
他可發射金屬或子彈具有殺傷力之各式槍砲）者，處3 年以上10
年以下有期徒刑，併科新臺幣700萬元以下罰金。
槍砲彈藥刀械管制條例第12條第4項
未經許可，持有、寄藏或意圖販賣而陳列子彈者，處5 年以下有
期徒刑，併科新臺幣300萬元以下罰金。
